【裁判字號】    98,簡上,1496
【裁判日期】    990211
【裁判案由】    詐欺
【裁判全文】
臺灣板橋地方法院刑事判決            98年度簡上字第1496號
上  訴  人
即  被  告  甲○○
上列上訴人即被告因詐欺案件，不服本院中華民國98年10月15日
第一審簡易判決（98年度簡字第7011號，聲請簡易判決處刑案號
：98年度偵緝字第1912號），本院管轄第二審之合議庭判決如下
：
    主      文
上訴駁回。
甲○○緩刑貳年，並應於民國九十九年二月二十六日向乙○○支
付新臺幣貳萬元。
    事實及理由
一、本案經本院審理結果，認第一審判決以被告甲○○所為係犯
    刑法第30條第1 項前段、第339 條第1 項之幫助詐欺取財罪
    ，依刑事訴訟法第449 條第1 項前段、第3 項、第454 條第
    2 項，刑法第30條第1 項前段、第2 項、第339 條第1 項、
    第41條第1 項前段，刑法施行法第1 條之1 第1 項、第2 項
    前段之規定，並審酌被告提供上揭金融機構帳戶供他人詐欺
    取財，助長詐騙財產犯罪之風氣，且因被告提供個人帳戶，
    致使執法人員難以追查該詐騙集團成員之真實身分，增加被
    害人尋求救濟之困難，並擾亂金融交易往來秩序，危害社會
    正常交易安全，兼衡被害人損失金額、被告犯罪之手段，及
    其犯罪後否認犯行之態度等一切情狀，量處有期徒刑3 月，
    並諭知易科罰金之折算標準，其認事用法及量刑均屬妥適，
    應予維持，除補充證據：被告於本院審理時之自白外，均引
    用第一審簡易判決書記載之事實、理由及證據（詳如附件）
    。
二、被告上訴雖稱：伊已認罪，且有誠意與被害人和解，請求從
    輕量刑云云。惟按關於刑之量定，係實體法上賦予法院得為
    自由裁量之事項，倘其未有逾越法律所規定之範圍，或濫用
    其權限，即不得任意指摘為違法，被告雖就原審法院適法範
    圍裁量權之行使為爭執，惟原審量定刑期，已審酌被告各種
    犯罪情狀，並無失出，且被告係於原審判決後，始向被害人
    表示願意和解，再於本院審理時為認罪之陳述，原審自無從
    審酌此一和解情狀，是被告上訴請求從輕量刑云云，為無理
    由，應予駁回。
三、末查被告前未曾因故意犯罪受有期徒刑以上刑之宣告，有臺
    灣高等法院被告前案紀錄表佐卷可考，其因一時失慮致罹刑
    典，然已坦承犯行，知所悔悟，且於本院準備程序時承諾願
    賠償被害人乙○○新臺幣（下同）4 萬元，付款方式為於民
    國99年1 月15日匯款2 萬元，再於99年2 月26日匯款2 萬元
    予被害人；而被告已於99年1 月15日依約匯款2 萬元予被害
    人等情，有本院公務電話紀錄查詢表2 紙及被告匯款之郵政
    國內匯款執據1 紙在卷可佐（見本院卷第32、33、46頁），
    是被告經此偵審教訓，當知所警惕，而無再犯之虞，本院認
    所宣告之刑以暫不執行為適當，併依刑法第74條第1 項第1
    款之規定，宣告緩刑2 年，用啟自新。再按緩刑宣告，得斟
    酌情形，命犯罪行為人向被害人支付相當數額之財產或非財
    產上之損害賠償，刑法第74條第2 項第3 款亦定有明文。查
    被告於本院準備程序時，承諾願賠償被害人4 萬元，並已於
    99年1 月15日匯款2 萬元予被害人，應再於99年2 月26日匯
    款2 萬元予被害人等情，已如前述，為使被害人獲得更充分
    之保障，並督促被告履行債務，以確保被告緩刑之宣告能收
    具體之成效，爰參酌被告與被害人於本院準備程序時所達成
    之賠償條件，依刑法第74條第2 項第3 款之規定，命被告履
    行如主文第2 項後段所示之內容，以觀後效。倘被告未遵循
    本院所諭知如主文第2 項所示之緩刑期間之負擔，情節重大
    者，檢察官得依刑事訴訟法第476 條、刑法第75條之1 第1
    項第4 款之規定，聲請撤銷前開緩刑之宣告，併此指明。
據上論斷，應依刑事訴訟法第455 條之1 第1 項、第3 項、第36
8 條、第373 條，刑法第74條第1 項第1 款、第2 項第3 款，判
決如主文。
本案經檢察官高智美到庭執行職務。
中    華    民    國    99    年    2     月    11    日
                  刑事第十九庭  審判長法  官  曾淑娟
                                      法  官  陳明偉
                                      法  官  鄧雅心
以上正本證明與原本無異。
本判決不得上訴。
                                      書記官  王小芬
中    華    民    國    99    年    2     月    11    日
附件：

司法院資訊處製作；財團法人民間司法改革基金會備份。
